臺灣高等法院臺中分院刑事裁定　　　　　 96年度聲字第819號
聲明異議人　甲○○
上列異議人因殺人未遂等案件，對檢察官之執行指揮聲明異議（
臺灣臺中地方法院檢察署檢察官95年執更正字第1231號、第1231
號之1執行指揮書），本院裁定如下：
    主  文
異議之聲明駁回。
    理  由
一、聲明異議意旨略以：
　(一)本件聲明人甲○○業經鈞院以95年度聲字第529號刑事裁定
  　，應執行有期徒刑6年6月，併科金新台幣玖萬元，罰金如易
    服勞役，「以銀元參佰元即新台幣玖佰元折算一日」確定在
    案，惟該徒刑執行期間，檢察官竟於95年9月12日「更換指
    揮書」，將併科罰金新台幣9萬元部分，於95年3月5日插接
  　「罰金部分」易服勞役至95年6月12日止，計3月8日（共100
    日），惟該更換指揮書於刑期起算時尚未送達受刑人，使受
    刑人突遭執行而未能即時繳納罰金竟令服勞役，即有不當，
    95年3月5日至95年6月12日期間之所為之執行，不應視為罰
    金易服勞役之執行。
  (二)罰金如易服勞役行刑權之時效期間為7年，異議人應執行有
    期徒刑部分僅6年6月，縱令有期徒刑執行完畢，亦未逾罰金
    易服勞役之行刑時效，檢察官無先說明先執行之原因，且罰
    金於裁判確定後未限期繳納，強制執行，無力完納者，易服
    勞役，檢察官未經強制執行無效無力完納，即指揮執行罰金
    易服勞役，顯有不當，並違背鈞院裁定之意旨。
  (三)查裁判於確定後執行之，為刑事訴訟法第456條所明定，該
    裁定於95年7月12日確定，並載明於更換指揮書內，關於罰
    金易服勞役部分，刑期起算日竟於95年3月5日至95年6月12
    日先行執行完畢，又裁定前罰金數額為拾萬元與裁定後罰金
    玖萬元並不相同，詎料檢察官於裁定前先執行裁定後罰金折
    算勞役，故該項執行違背上開法令之規定云云。
二、按刑事訴訟法第484條之聲明異議 ，係規定受刑人或其法定
    代理人或配偶，以檢察官執行之指揮為不當者，始得向諭知
    該裁判之法院聲明異議。是故聲明異議之對象為檢察官之指
    揮執行不當；而所謂指揮執行不當，係指違法及執行不當，
    致受刑人蒙受重大不利益者。經查：
  (一)本件聲明異議人以本院95年度聲字第529號刑事裁定，於主
    文內載明「罰金如易服勞役」，而非「應」服勞役，則受刑
    人顯有「得」以罰金繳納折算易服勞役日數之權益，檢察官
    插接罰金部分易服勞役，影響受刑人於執行有期徒刑部分期
    間，無法獲得行刑累進處遇責任分數折抵，而中斷該累進分
    數計算為由聲明異議，惟前開裁定主文係載明「罰金如易服
    勞役」，至於是否插接罰金部分易服勞役，仍屬檢察官執行
    指揮之範疇，並無違法之處。
  (二)又本件受刑人之違反槍砲彈藥刀械管制條例罪，經台灣台中
    地方法院於93年12月8日分別判處有期徒刑1年4月，併科罰
    金7萬元及4月，併科罰金3萬元，並於94年2月1日確定後，
    即隨案解送，依檢察官94年執正字第1708號、第1708號之1
    及1708號之2執行指揮書，就有期徒刑1年8月部分，經折抵
    羈押期間之刑期後，執行期間自94年2月1日起至95年3月4日
    止；就罰金10萬元部分，易服勞役共110日，執行期間自95
    年3月5日起至95年6月22日止，為刑之執行，有執行指揮書
    在卷可按。本件受刑人就同案所犯殺人未遂罪部分提起上訴
    ，經本院於94年3月17日判處有期徒刑5年6月，於94年4月11
    日確定後，亦隨案依檢察官94年執正字第4412號執行指揮書
    函送執行，刑期之執行期間自95年6月23日起至100年12月22
    日，亦有執行指揮書附卷可按。被告就上開違反槍砲彈藥刀
    械管制條例及殺人未遂等罪，均依上開指揮書而為執行。嗣
    因被告所犯各罪合於應行併罰之要件，經檢察官聲請定執行
    刑，本院於95年6月27日以95年度聲字第529號，定應執行有
    期徒刑6年6月，併科罰金9萬元及易服勞役之折算標準，並
    於95年7月9日確定。基此，檢察官於95年9月18日將原併科
    罰金計10萬元，易服勞役110日之執行指揮書註銷，改按定
    執行後之罰金9萬元，易服勞役100日，而換發95執更正字第
    1231號之1執行指揮書，並將刑期自95年3月5日減縮至95年6
    月12日，復於95年9月12日將有期徒刑合計7年2月之執行指
    揮書即94執正字第1708號及94執正字第4412號執行指揮書，
    因定執行刑為6年6月後所更換之95執更正字第1231號指揮書
    ，疏未扣除上開併科罰金部分，已插接易服勞役執行完畢之
    期間，遂於95年9月12日更換95年執更正字第1231號執行指
    揮書，將有期徒刑6年6月之執行期間自94年2月1日起，更正
    為至100年4月10日止，有執行指揮書附卷可佐。本件受刑人
    刑期之執行，雖因定執行刑而有異動，並陸續更正及換發執
    行指揮書，然受刑人前開罰金刑部分，在檢察官於95年6月
    21日聲請定執行刑前，已依94年執正字第1708之1及1708之2
    執行指揮書，於95年5月20日經服勞役執行完畢而執畢，且
　　受刑人對前開各罪，併科罰金部分以易服勞役執行完畢之執
　　行，亦未聲明不服，至於嗣後因受刑人所犯各罪，經本院定
  　執行刑確定後，檢察官換發執行指揮書，其中罰金部分，原
    為併科罰金10萬元，易服勞役為110日，經定執行刑後，為
    併科罰金9萬元，易服勞役100日，遂將已執行完畢之罰金易
    服勞部分期間，由95年3月5日至95年6月22日，縮短10日，
    而更換執行指揮書為自95年3月5日至95年6月12日，均有95
    執更正字第1231之1號執行指揮書在卷可參，上開執行指揮
    書之更換，僅係因應受刑人定應執行刑後，刑度之改變，而
    換發指揮書，並更改本件受刑人之罰金刑業已因易服勞役而
    執行完畢且受刑人未曾對此執行方法聲明異議之結果，是以
    ，本件聲明異議人以上開理由認檢察官之執行指揮不當，聲
    明異議，非有理由，應予駁回。
三、據上論結，應依刑事訴訟法第486條，裁定如主文。
中　　華　　民　　國　　96　　年　　6　　月　　28 　日
        　　刑事第六庭    審判長法　官  李  文  雄
　　　　　　　　　　　　　　    法　官  邱  顯  祥
　　　　　　　　　　　　　　　  法　官  林  靜  芬
上列正本證明與原本無異。
如不服本裁定，得於收受送達後五日內向本院提出抗告書狀 (須
附繕本)。
                                書記官  林  素  妃
中　　華　　民　　國　　96　　年　　6 　　月　　29　　日
